臺灣高等法院刑事裁定　　　　　　　　　　　　　　　九十一年度毒抗字第一五號
　　抗　告　人
　　即受處分人　甲○○
右抗告人因毒品危害防制條例案件，不服台灣桃園地方法院民國九十年十二月二十日
裁定 (九十年度毒聲更字第四二號)，提起抗告，本院裁定如左：
    主  文
抗告駁回。
    理  由
一、聲請意旨略以：受處分人甲○○前因施用毒品案件，經台灣桃園地方法院以九十
    年度毒聲字第二二二六號裁定停止戒治，所餘期間並宣付保護管束，惟受處分人
    竟於保護管束期間，有再施用第二級毒品安非他命之行為，其違反保護管束應遵
    守事項情節重大，依毒品危害防制條例第二十二條第二項之規定，聲請撤銷停止
    戒治，令入戒治處所施以強制戒治。
二、原法院裁定意旨略以：受處分人甲○○前因施用毒品案件，經台灣桃園地方法院
    裁定停止戒治，所餘期間付保護管束，竟於保護管束期間，再施用第二級毒品安
    非他命，其違反保護管束應遵守事項情節重大，經檢閱相關執行案卷證，認定受
 處分人有再犯施用毒品犯行，依毒品危害防制條例第二十二條第二項之規定，裁
    定撤銷停止戒治，令入戒治處所施以強制戒治，經核於法要無不合。
三、本件抗告意旨略以：受處分人甲○○於九十年七月二十一日因牙痛至中壢市○○
    ○街九號信昌齒研技工中心看診，拔三顆牙及把所有的牙齒全部洗清牙垢，領回
    止痛藥、消炎藥（七月二十一日至七月二十二日止）連續服用二天，同年十二月
    二十三日至保護管束處報到，所採尿液鑑定呈現陽性反應，論斷受處分人吸食毒
    品，實屬天大冤枉云云。經查尿液安非他命反應所使用之檢驗方法，對於受檢驗
    者是否確有施用毒品行為之判斷，在檢驗學常規上恆有絕對之影響，其以酵素免
    疫分析或薄層定性分析等方式為初步篩檢者，因具有相當程度偽陽性之可能，必
    須另以氣（液）相層析等較具公信力之儀器為交叉確認。本件受處分人即被告甲
    ○○於九十年七月二十三日至台灣桃園地方法院檢察署執行保護管束報到時，所
    採尿液經鑑定結果，呈安非他命陽性反應，其所含安非他命為308ng／ml，所含
    甲基安非他命為1144ng／ml，其中甲基安非他命部分大於行政院衛生署之公告值
    500ng ／ml，此有台灣檢驗科技股份有限公司九十年八月三日之濫用藥物尿液檢
    驗報告影本一份附卷可證，而台灣檢驗科技股份有限公司所採用之鑑定方法有二
    ，一、初步檢驗，以ＥＩＡ酵素免疫分析法，二、確認檢驗，ＧＣ／ＭＳ氣相層
    析質譜儀法，業已為交叉確認，相當程度排除一般藥物之偽陽性反應，其檢驗方
    式甚為精確嚴謹，並無誤判之虞，檢驗結果自屬可信。抗告人於原審提出服用藥
    品三顆、藥品說明書及名片影本為證，經原審函詢信昌齒研技工中心結果，被告
    確於九十年七月二十一日前後有至信昌齒研技工中心製作齒模，該中心亦有提供
    藥物予被告服用，有九十年十二月五日信昌齒研技工中心函一紙足稽，並檢送當
    初提供予被告服用之藥物至原審送驗，經原審將信昌齒研技工中心所檢送之藥品
    與被告提出之藥品送鑑驗結果，信昌齒研技工中心所檢送至原審之藥品與被告提
    出之藥品成份相同，惟二者均未發現有嗎啡或甲基安非他命類等禁藥成份，有九
    十年十二月二十日（九○）綱得字第一六八八七號憲兵司令部刑事鑑識中心鑑驗
    通知書傳真一紙足稽，是被告上該辯解顯係卸責之詞，不足採信，而被告之尿液
    經如此精密之方式檢驗既仍呈甲基安非他命反應，是足徵其確有施用安非他命之
    犯行。按吸用麻醉藥品者，經人體代謝作用於八小時之內，即有約百分之八十之
    量排出，二十四小時之後，續有約剩餘量之百分之九十再排出，七十二小時之後
    仍有殘餘微量排出，吸用者個人體質不同，其排出時間亦會有所差異，尤其成癮
    者（抗藥性強）其於吸食後一百二十小時內所採之尿液，配合較具公信力之儀器
    （如氣相質譜儀），仍可能被檢測出，由此堪認被告施用安非他命之時間必在採
    尿時點即九十年七月二十三日回溯一百二十小時內之某一時點，係在保護管束期
    間內（按被告保護管束期間自九十年六月十五日至九十一年一月一日止，有台灣
    桃園地方法院檢察署檢察官執行保護管束執行指揮書影本一紙在卷可稽），被告
    於保護管束期間再有施用安非他命犯行，堪可認定。再按毒品危害防制條例施行
    細則第十六條規定「經法院裁定送勒戒處所觀察勒戒」，僅屬是否認定違反保護
    管束應遵守事項情節重大之斟酌情形之一而已，亦即毒品危害防制條例第二十二
    條第二項規定「違反保護管束應遵守事項之情節重大」，不以業經法院裁定送勒
    戒處所觀察勒戒為要，被告既於保護管束期間再有施用安非他命犯行，其違反保
    護管束應遵守事項之情節核屬重大，從而聲請人據此聲請撤銷被告之停止戒治，
    於法要無不合。抗告意旨徒以上開理由，指摘原裁定不當，非有理由，應予駁回
    。
據上論斷，依刑事訴訟法第四百十二條，裁定如主文。
中      華      民      國      九十一      年      一      月    十六  日
                              臺灣高等法院刑事第二十一庭
                                  審判長法  官  葉  騰  瑞
                                        法  官  江  國  華
                                        法  官  莊  明  彰
右正本證明與原本無異。
不得再抗告。
                                        書記官  廖  嫣  雯
中      華      民      國      九十一      年      一      月    十七  日
